【裁判字號】    99,訴,1407
【裁判日期】    991230
【裁判案由】    違反槍砲彈藥刀械管制條例
【裁判全文】
臺灣高雄地方法院刑事判決              99年度訴字第1407號
公  訴  人  臺灣高雄地方法院檢察署檢察官
被      告  呂承泳
指定辯護人  本院公設辯護人黃文德
上列被告因違反槍砲彈藥刀械管制條例案件，經檢察官提起公訴
（99年度偵字第18480 號），本院判決如下：
    主  文
呂承泳未經許可，寄藏可發射子彈具有殺傷力之改造槍枝，累犯
，處有期徒刑參年肆月，併科罰金新臺幣參萬元，罰金如易服勞
役，以新臺幣壹仟元折算壹日。扣案之仿BERETTA 廠M9型半自動
改造手槍壹枝（含彈匣貳個，槍枝管制編號：00000000
00號），沒收之。
    事  實
一、呂承泳前於民國98年間，因公共危險案件，經本院以98年度
    審交簡字第3821號判決處有期徒刑2 月，甫於99年2 月1日
    易科罰金執行完畢。詎猶不知悔改，明知可發射子彈具有殺
    傷力之改造槍枝，係槍砲彈藥刀械管制條例所列管之物品，
    非經中央主管機關許可，不得寄藏、持有，竟因真實姓名年
    籍均不詳，綽號「雨傑」之成年男子積欠其新臺幣（下同）
    5 萬元之債務，雙方乃約定先以槍枝作為抵押，待日後還款
    後，再行取回等事宜後，呂承泳遂未經許可，基於寄藏、持
    有具殺傷力改造槍枝之犯意，於98年10月間某日，將綽號「
    雨傑」之成年男子所交付之仿BERETTA 廠M9型半自動改造手
    槍1 枝（含彈匣2 個，槍枝管制編號：0000000000號），及
    不具殺傷力之非制式子彈48顆（業經臺灣高雄地方法院檢察
    署檢察官以99年度偵字第18480 號為不起訴處分）寄藏在高
    雄市○鎮區○○街69巷36號呂承泳住處而持有之。嗣於99年
    5 月20日17時許前之某不詳時間，呂承泳將上開改造槍枝（
    含彈匣2 個）攜出放置於其所租用，車牌號碼為9497-UU 自
    小客車副駕駛座前方之置物箱內。迨於99年5 月20日17時許
    ，經警接獲線報，在停放於前揭呂承泳住處前之上開自用小
    客車右前座置物箱內，當場查扣前開改造手槍1 枝（含彈匣
    2 個）、非制式子彈48顆，並在呂承泳上開住處房間內查扣
    其所有之非制式金屬彈殼2 顆等物，而查悉上情。
二、案經高雄市政府警察局移送臺灣高雄地方法院檢察署檢察官
    偵查起訴。
    理  由
壹、證據能力部分：按被告以外之人於審判外之言詞或書面陳述
    ，除法律有規定者外，不得作為證據；被告以外之人於審判
    外之陳述，雖不符刑事訴訟法第159 條之1 至同條之4 之規
    定，而經當事人於審判程序同意作為證據，法院審酌該言詞
    陳述或書面陳述作成時之情況，認為適當者，亦得為證據。
    當事人、代理人或辯護人於法院調查證據時，知有刑事訴訟
    法第159 條第1 項不得為證據之情形，而未於言詞辯論終結
    前聲明異議者，視為有前項之同意，刑事訴訟法第159 條第
    1 項、第159 條之5 分別定有明文。查本判決所引用之各項
    據以認定事實之傳聞證據，被告、辯護人及公訴人於本院言
    詞辯論終結前，均不爭執而未曾聲明異議，本院審酌該等言
    詞及書面陳述作成時之情況，並無出於任意性或不正取供，
    或違法或不當情事，且客觀上亦無不可信之情況，堪認為適
    當，揆諸前開說明，依法均有證據能力，合先敘明。
貳、實體部分
一、上揭犯罪事實，業據被告呂承泳坦承不諱，復有查獲照片2
    張、高雄市政府警察局槍枝初步檢視表1 份（見高雄市政府
    警察局警卷第17頁至第22頁）在卷足憑，且有仿BERETTA 廠
    M9型半自動手槍1 枝（含彈匣2 個）扣案可稽。又扣案之上
    開槍枝1 枝及所含彈匣2 個，經分別送請內政部警政署刑事
    警察局鑑定後，認（1 ）送鑑手槍1 枝（槍枝管制編號0000
    000000），認係改造手槍，由仿BERETTA 廠M9型半自動手槍
    製造之槍枝，換裝土造金屬槍管而成，擊發功能正常，可供
    擊發適用子彈使用，認具殺傷力。（2 ）送鑑彈匣1 個，認
    係金屬彈匣等語；另送鑑彈匣1 個，經操作測試結果，認可
    供同案送鑑槍枝使用等語，有該局99年6 月7 日刑鑑字第
    0990072545號鑑定書1 份及所附照片8 張、該局99年11月8
    日刑鑑字第09901537 87 號函及所附照片4 張（見99年度偵
    字第18480 號偵卷二第4 頁至第5 頁反、本院卷一第22頁至
    第23頁）附卷可查，足認被告任意性自白核與事實相符，本
    案事證明確，其犯行洵堪認定，應依法論科。
二、核被告呂承泳所為，係犯槍砲彈藥刀械管制條例第8 條第4
    項之未經許可寄藏可發射子彈具有殺傷力之槍枝罪。其持有
    具殺傷力改造手槍之行為，係寄藏之當然結果，僅論以寄藏
    具殺傷力之改造手槍罪。起訴書雖認被告係犯該條例之未經
    許可持有具殺傷力之改造手槍罪，惟寄藏與持有具殺傷力改
    造手槍係同一條項之罪名，且經檢察官於本院審理時，自行
    更正原起訴法條，本院自無庸變更起訴法條。又按未經許可
    寄藏改造槍枝，其寄藏之繼續為行為之繼續，亦即一經寄藏
    ，罪已成立，但其完結須至寄藏行為終了時為止，故有無累
    犯之適用，自亦應以其寄藏行為終了時，是否在前案受有期
    徒刑執行完畢後5 年以內以決之，經查，被告前因公共危險
    案件，經本院判處有期徒刑2 月，甫於99年2 月1 日易科罰
    金執行完畢，此有臺灣高等法院被告前案紀錄表在卷可稽，
    而其所犯寄藏具有殺傷力改造槍枝犯行，行為終了時即經警
    查獲日時為99年5 月20日，係在前揭有期徒刑執行完畢後5
    年內故意再犯，為累犯，應依刑法第47條第1 項之規定，加
    重其刑。爰審酌被告僅因他人積欠其債務，竟非法寄藏具殺
    傷力之改造槍枝，並將該槍枝置放於所租用之自小客車內而
    攜出，對他人之身體、生命及社會治安均構成潛在之危險，
    影響社會秩序情節重大，所為實屬不該，惟念其犯後坦承犯
    行，尚有悔意，且未持以犯他罪，對社會尚未產生具體損害
    ，及其犯罪之動機、目的等一切情狀，量處如主文所示之刑
    ，並就併科罰金部分諭知易服勞役之折算標準如主文所示，
    以資懲儆。再扣案之仿BERETTA 廠M9型半自動手槍1 枝（含
    彈匣2 個，槍枝管制編號：0000000000號），具有殺傷力，
    已如前述，屬違禁物，應依刑法第38條第1 項第1 款之規定
    宣告沒收。至扣案之非制式子彈48顆及非制式金屬彈殼，或
    不具殺傷力，或不具子彈之外型及功能，均非違禁物，爰俱
    不併宣告沒收，併予述明。
據上論斷，應依刑事訴訟法第299 條第1 項前段，槍砲彈藥刀械
管制條例第8 條第4 項，刑法第11條前段、第47條第1 項、第42
條第3 項、第38條第1 項第1 款，判決如主文。
本案經檢察官鄧怡君到庭執行職務。
中    華    民    國    99    年    12    月    30    日
                  刑事第七庭    審判長法  官 陳  箐
                                      法  官 廖華君
                                      法  官 簡佩珺
以上正本證明與原本無異。
如不服本判決應於收受送達後十日內向本院提出上訴書狀，並應
敘述具體理由；其未敘述上訴理由者，應於上訴期間屆滿後二十
日內向本院補提理由書（均須按他造當事人之人數附繕本）「切
勿逕送上級法院」。
中    華    民    國    99    年    12    月    30    日
                                      書記官 蕭家玲
附錄犯罪科刑法條：
槍砲彈藥刀械管制條例第8條
未經許可，製造、販賣或運輸鋼筆槍、瓦斯槍、麻醉槍、獵槍、
空氣槍或第4 條第1 項第1 款所定其他可發射金屬或子彈具有殺
傷力之各式槍砲者，處無期徒刑或5 年以上有期徒刑，併科新臺
幣1 千萬元以下罰金。
未經許可，轉讓、出租或出借前項所列槍枝者，處5 年以上有期
徒刑，併科新臺幣1 千萬元以下罰金。
意圖供自己或他人犯罪之用，而犯前二項之罪者，處無期徒刑或
7 年以上有期徒刑，併科新臺幣1 千萬元以下罰金。
未經許可，持有、寄藏或意圖販賣而陳列第1 項所列槍枝者，處
3 年以上10年以下有期徒刑，併科新臺幣700 萬元以下罰金。
第1 項至第3 項之未遂犯罰之。

司法院資訊處製作；財團法人民間司法改革基金會備份。
